# 求助现金收购涉税处理

提问人：liuweisheng 时间：2019-06-30 22:04:23
AB 为非关联方，A 公司以现金 600 万收购 B公司全部股权，收购时点 B公司账面净资产 200 万，评估价值 500 万，求助 B 公司就此事项需要交所得税吗，计税基础是多少？A 公司需不需要交所得税，计税基础是多少？
谢谢老师了！！无税收优惠。

回答人：chenyiwei
B 作为独立纳税主体的地位不变，不会因为其股权被收购导致 B 本身发生纳税义务，各项资产、负债的计税基础保持不变。A 按照实际支付的价款600 万元作为对B 的股权投资的计税基础。

提问人：862457365 时间：2019-07-01 23:30:54
请教陈老师，根据财税【 2009 】 59 号第五条的规定，享受税收优惠政策的特殊重组需同时满足以下条件：
（一）具有合理的商业目的，且不以减少、免除或者推迟缴纳税款为主要目的。
（二）被收购、合并或分立部分的资产或股权比例不低于被收购企业全部股权的 75%；
（三）企业重组后的连续 12 个月内不改变重组资产原来的实质性经营活动。
（四）重组交易对价中涉及股权支付金额不低于其交易支付总额的 85%；
（五）企业重组中取得股权支付的原主要股东，在重组后连续 12 个月内，不得转让所取得的股权。
为什么不符合以特殊性税务处理也可以免所得税？ 还请陈老师指点一二。

回答人：chenyiwei
该交易的税法上属于股权收购，被收购方各项税务处理保持不变。